# 出租收入缴纳的房产税到底入哪个科目？？

提问人：lknick 时间：2012-01-29 15:27:57
看准则只可以入管理费用，那其他业务成本呢？

回答人：chenyiwei
明确用于非暂时性的出租，在会计上计入投资性房地产，且房产税系从租计征的，这种情况下的房产税可以计入“营业税金及附加”。

提问人：zerov 时间：2012-01-29 22:14:08
回复 chenyiwei 的帖子
注意分辨是否为“暂时性”！如在建楼房，有时会将临街的楼层先建好并出租，等全部建完了就转为固定资产自营了。

回答人：chenyiwei
这种情况下的租金应作为固定资产达到预定可使用状态前的成本调整，调整在建工程成本而不能计入损益，类似于达到预定可使用状态前的试生产净收益。

提问人：zerov 时间：2012-01-30 15:46:02
回复 chenyiwei 的帖子
谢谢陈老师，这种情况出租收益作调减固定资产成本，税务局还跟我急？

回答人：chenyiwei
会计上调整在建工程成本，税务上仍应作为收入申报纳税。由此会造成暂时性差异。